【裁判字號】    96,易,751
【裁判日期】    970229
【裁判案由】    違反毒品危害防制條例
【裁判全文】
臺灣新竹地方法院刑事判決               96年度易字第703號
公  訴  人  臺灣新竹地方法院檢察署檢察官
被      告  甲○○
                    巷20號
                    （現另案羈押於臺灣苗栗看守所）
上列被告因竊盜等案件，經檢察官提起公訴（96年度偵字第5859
號）及追加起訴（96年度毒偵字第1736號），本院判決如下：
    主  文
甲○○犯竊盜罪，累犯，處有期徒刑伍月；又犯毀越安全設備竊
盜未遂罪，累犯，處有期徒刑陸月；又犯致令他人物品不堪用罪
，累犯，處有期徒刑肆月；又施用第二級毒品，累犯，處有期徒
刑肆月。應執行有期徒刑壹年陸月。
    事  實
一、甲○○（原名湯志民）前於民國89年間因竊盜、公共危險、
    妨害公務案件，經臺灣高等法院臺中分院以89年度上訴字第
    447號判決判處有期徒刑2年9月（另宣告強制工作3年）、1
    年3月、5月，合併定應執行刑為有期徒刑4年確定，於94年8
    月19日執行完畢。
二、又因施用毒品案件，經臺灣苗栗地方法院依聲請以95年度毒
    聲字第83號、第129號裁定送觀察勒戒，因有繼續施用毒品
    之傾向，再經同法院裁定令入戒治處所施以強制戒治，於96
    年2月9日執行完畢釋放，另由臺灣苗栗地方法院檢察署檢察
    官以96年度戒毒偵字第9號為不起訴處分確定。
三、詎仍不知悔改，基於意圖為自己不法所有之竊盜犯意，於96
    年8月31日上午9時許，在新竹市○○路○段340號前，以自備
    之鑰匙竊取九弘水電企業社所有之車號9863-KP號自小貨車1
    部，得手後，供己代步之用。甲○○另基於意圖為自己不法
    所有之竊盜犯意，於同年9月29日上午7時55分許，駕駛上開
    自小貨車（車牌已遭甲○○拆卸，尚未尋獲），至彭振乾位
    於新竹縣峨眉鄉富興村11鄰庚寮坑22號之工廠，先徒手將該
    工廠之窗戶鐵窗二條鐵條拉斷後，踰越該窗戶而進入工廠內
    ，竊取工廠內之電鑽、氣動電鑽、車床四角夾頭、小型汽油
    引擎等鐵製工具及廢鐵等物，並將上開物品搬移至工廠之鐵
    捲門前，然因鐵捲門無法自內開啟，甲○○竟另基於毀損之
    犯意，以放置在工廠內之乙炔切割機切割鐵捲門，致鐵捲門
    部分斷裂而不堪用。惟甲○○尚不及完全切開鐵捲門時，即
    為民眾發現報警當場查獲，致未能竊取上開物品得手而未遂
    。
四、湯淙浩又基於施用第二級毒品之犯意，於96年10月23日12時
    許為警採取尿往前回溯96小時內某時許，在不詳處所，以將
    第二級毒品安非他命放入玻璃球內燒烤後吸食煙霧之方式，
    施用第二級毒品安非他命1次。
五、案經彭振乾訴由新竹縣政府警察局竹東分局報請臺灣新竹地
    方法院檢察署檢察官偵查起訴及追加起訴。
    理  由
一、本件被告甲○○所犯竊盜、毀損、施用毒品等罪，均非為死
    刑、無期徒刑、最輕本刑為3年以上有期徒刑之罪或高等法
    院管轄第一審案件，其於本院準備程序進行中，先就被訴事
    實為有罪之陳述，符合刑事訴訟法第273條之1第1項之規定
    ，經裁定進行簡式審判程序，先予敘明。
二、認定犯罪事實所憑之證據及認定之理由：
（一）被告甲○○之自白：上揭事實業據被告於本院準備程序、
      簡式審理時自白坦白承認。
（二）證人彭寶儀、彭振乾分別於警詢、檢察官訊問時之證述：
      經核與被告甲○○上開自白之情節大致相符。
（三）贓物認領保管單1紙、新竹縣警察局車輛尋獲電腦輸入單1
      紙、查獲現場相片4紙。
（四）臺灣新竹地方法院檢察署受保護管束人尿液檢體監管紀錄
      表1件、台灣檢驗科技股份有限公司96年10月31日濫用藥
      物尿液檢驗報告1件。
（五）綜上開事證，足證被告甲○○所為自白，確與事實相符。
      事證已臻明確，被告犯行洵堪認定。
三、論罪及科刑之理由：
（一）核被告所為，係犯刑法第320條第1項之竊盜罪、第321條
      第2項、第1項第2款之毀越安全設備竊盜未遂罪、第354條
      之毀損罪、毒品危害防制條例第10條第2項之施用第二級
      毒品罪。
（二）被告已著手毀越安全設備之竊盜犯罪行為之實行而不遂，
      為未遂犯，應依刑法第25條第2項之規定減輕其刑。
（三）被告所犯上開4罪間，犯意個別，行為互殊，應分論併罰
      。
（四）被告前於89年間因竊盜、公共危險、妨害公務案件，經臺
      灣高等法院臺中分院以89年度上訴字第447號判決判處有
      期徒刑2年9月（另宣告強制工作3年）、1年3月、5月，合
      併定應執行刑為有期徒刑4年確定，於94年8月19日執行完
      畢等情，有臺灣高等法院被告前案紀錄表1件足參，被告
      於受有期徒刑執行完畢後5年內，再犯本件有期徒刑以上
      之罪，為累犯，均應依法加重其刑，被告所犯毀越安全設
      備竊盜未遂罪部分，爰依法先加後減之。
（五）爰審酌被告年輕力壯，不思以正途謀財，為圖不勞而獲而
      侵害他人之財產權，其犯罪之手段、次數、竊得財物之價
      值、對於被害人所生危害，沈溺於吸毒惡習，不知自制，
      歷經觀察勒戒、強制戒治，猶不知悔悟，卻再犯本件，顯
      然自制力薄弱，惟念其所為僅戕害自身身心健康，及犯罪
      後坦承犯行之態度犯後坦承犯行態度尚稱良好等一切情狀
      ，分別量處如主文所示之刑，並定其應執行之刑。起訴意
      旨雖對被告所犯竊盜、毀損犯行具體求處有期徒刑7月、1
      年、6月，然本院審酌上情後認猶嫌過重，仍應以上開所
      示之刑度為適當，附此敘明。
四、適用法律：
（一）刑事訴訟法第273條之1第1項、第299條第1項前段。
（二）刑法第320條第1項、第321條第2項、第1項第2款、第25條
      第2項、第47條第1項、第51條第5款。
本案經檢察官陳麗芬到庭執行職務。
中    華    民    國    97    年    2     月    29    日
                       刑事第六庭法  官   魏瑞紅
以上正本證明與原本無異。
如不服本判決應於收受本判決後10日內向本院提出上訴書狀，上
訴書狀應敘述具體理由。上訴書狀未敘述上訴理由者，應於上訴
期間屆滿後20日內補提理由書狀於本院 (均須按他造當事人之人
數附繕本 )「切勿逕送上級法院」。
中    華    民    國    97    年    2     月    29    日
                                 書記官   吳月華
附錄法條：
中華民國刑法第320條第1項
意圖為自己或第三人不法之所有，而竊取他人之動產者，為竊盜
罪，處 5 年以下有期徒刑、拘役或 5 百元以下罰金。
中華民國刑法第321條
犯竊盜罪而有左列情形之一者，處 6 月以上、 5 年以下有期徒
刑：
一  於夜間侵入住宅或有人居住之建築物、船艦或隱匿其內而犯
之者。
二  毀越門扇、牆垣或其他安全設備而犯之者。
三  攜帶兇器而犯之者。
四  結夥三人以上而犯之者。
五  乘火災、水災或其他災害之際而犯之者。
六  在車站或埠頭而犯之者。
前項之未遂犯罰之。
中華民國刑法第354條
（毀損器物罪）
毀棄、損壞前二條以外之他人之物或致令不堪用，足以生損害於
公眾或他人者，處2年以下有期徒刑、拘役或5百元以下罰金。
毒品危害防制條例第10條第1項
施用第二級毒品者，處 3 年以下有期徒刑。


司法院資訊處製作；財團法人民間司法改革基金會備份。
